臺灣臺北地方法院家事判決　　　　　　99年度重家訴字第39號
原　　　告　賴淑娟
訴訟代理人　陳德峰律師
複代理人　　唐福睿律師
　　　　　　林于椿律師
被　　　告　賴聖聰
　　　　　　賴聖鴻
訴訟代理人　李明諭律師
訴訟代理人　陳逸華律師
複代理人　　林正椈
上列當事人間請求分割遺產事件，本院於民國100年5月2日言詞
辯論終結，判決如下：
    主  文
兩造之被繼承人賴增豐所遺附表一所示之遺產予以分割，分割方
法如附表二所示。
被告免為假執行之聲請駁回。
訴訟費用由被告負擔。
    事實及理由
甲、程序方面：
一、按當事人死亡者，訴訟程序在有繼承人、遺產管理人或其他
    依法令應續行訴訟之人承受其訴訟以前當然停止；上開承受
    訴訟人於得為承受時，應即為承受之聲明，他造當事人，亦
    得聲明承受訴訟，民事訴訟法第168條、第175條分別定有明
    文。本件原告於民國99年7月27日以其母及兄弟賴李水、
    賴聖聰、賴聖鴻為被告，請求分割被繼承人賴增豐之遺產，
    嗣賴李水於同年10月15日即訴訟程序進行中死亡，兩造為
    李水之繼承人，然承受訴訟限於同造之繼承人，對造當事
    人之繼承關於原應承受李水之訴訟上地位，因有訴訟上對
    立之關係而不存在（實體上因繼承而承受之權利義務仍存在
    ），最高法院63年8月27日63年度第4次民庭庭推總會議決議
    （三）、臺灣高等法院93年度家上字第227號裁定可資參照
    。
    本件原告聲明由被告承受李水之訴訟上地位，於法並無不
    合，業經本院准許（見100年5月2日言詞辯論筆錄），合先
    敘明。
二、被告賴聖聰經合法通知，未於言詞辯論期日到場，核無民事
    訴訟法第三百八十六條所列各款情形，爰依原告之聲請，由
    其一造辯論而為判決。
乙、實體方面：
一、原告主張：被繼承人賴增豐於97年10月8日死亡，遺有如附
    表一所示之遺產，兩造為被繼承人之子女，不動產部分均已
    登記為公同共有。被繼承人生前於96年1月10日為代筆遺囑
    ，由陳國雄律師、林秀麗、周秀玲為見證人，指定附表所示
    編號1、8、9即台北市○○○路○段63號9樓之1房地由原告單
    獨繼承，附表所示編號7、10即新北市三重區（誤載為台北
    縣三重市○○○街61號房地由兩造各繼承1/4。爰依民法第
    1164 條請求分割如附表一所示之遺產，其中除遺囑指定之
    不動產由原告取得單獨所有權外，其餘不動產及動產由兩造
    各取得應有部分1/4。並先位聲明：兩造之被繼承人賴增豐
    所遺附表一所示之遺產予以分割，分割方法如附表二所示。
    備位聲明：（一）確認原告對於新北市○○區○○段2437地
    號土地及建物三重縣溪美里溪尾街61號之1/4所有權存在。
    （二）確認原告對於台北市○○區○○段六小段687號土地
    及其台北市○○○路○段63號9樓之1建物暨附屬陽台及共同
    使用部分之所有權存在。（三）被告三人應將99年5月18日
    由台北市大安地政事務所以99年大安字第147570號收件所設
    定之台北市○○區○○段六小段687號土地及其上之台市○
    ○○路○段63號9樓之1建物暨附屬陽台及共同使用部分；及
    被告三人應將99年5月21 日由新北市三重地政事務所以99年
    大安字第147570號收件所設定之新北市○○段2437地號土地
    及其建物三重區○○里○○街61號上之公同共有繼承登記予
    以塗銷。
    對於被告抗辯之陳述：賴李水意識不清，無法為意思表示
    已有年餘，自99年5月病危至10月15日辭世，皆處於無法言
    語以及理解、表達之情況，被告稱賴李水羌委請律師發函行
    使剩餘財產分配權利，係於無意識狀態中所為之意思表示，
    應屬無效，迄今已罹於時效。又縱賴李水所為之剩餘財產
    分配請求之意思表示有效，該請求權係債權而非對於特定物
    為請求，被繼承人所為代筆遺囑並未侵害他繼承人之特留分
    ，自應尊重遺囑之分割方法。
二、被告賴聖鴻則以：被繼承人賴增豐之配偶賴李水於被繼承
    人死亡後，曾委請律師向其他全體繼承人行使夫妻剩餘財產
    分配權利，請求將全體繼承公同共有之不動產登記改為分別
    共有，且由賴李水取得應有部分1/2，被告賴聖鴻同意後
    向國稅局申請遺產稅更正遺產稅，經該局核定被繼承人遺產
    總額原載38,688,149元扣除生存配偶剩餘財產1,733,6869元
    後，更正為21,351,280元，亦即台北市○○○路○段63號9樓
    之1、新北市○○區○○街61號房地應由賴李水取得1/2，
    其餘超出17,336,898元部分始為被繼承人之遺產。又原告僅
    提出與代筆遺囑法定要件無關之民間公證人認證之遺囑文書
    ，未提出其他證據資料如錄音錄影、證人等證明其真實性及
    有效性；又縱系爭代筆遺囑為真實且有效，被繼承人遺留之
    遺產既未經生存配偶剩餘財產分配，則遺囑所載為遺贈意思
    表示為無效等語資為抗辯，並聲明：（一）原告之訴駁回。
    （二）如受不利益判決，被告願供擔保請准宣告免為假執行
    。
三、查兩造為被繼承人賴增豐之子女，均為被繼承人之合法繼承
    人，被繼承人於97年10月8日死亡，其配偶賴李水羌於99年9
    月30日死亡，被繼承人死亡時未扣除夫妻剩餘財產分配請求
    前遺有如附表一所示遺產之事實，有戶籍謄本、死亡證明書
    、繼承系統表、財政部臺北市國稅局遺產稅核定通知書、繳
    清證明書影本為證，並為兩造所不爭，堪信為真實。
四、按「繼承人有數人時，在分割遺產前，各繼承人對於遺產全
    部為公同共有」、「繼承人得隨時請求分割遺產。但法律另
    有規定或契約另有訂定者，不在此限」，民法第1151條、第
    1164條定有明文。本件兩造以被繼承人賴增豐之遺產為分割
    對象，請求法院裁判分割以消滅全體繼承人之公同共有關係
    ，於法有據。次按共有物之分割，依共有人協議之方法行之
    ；共有物分割之方法不能協議決定者，法院得因各共有人之
    聲請命為以原物分配於各共有人或變價共有物，以價金分配
    於各共有人，民法第824條定有明文，又公同共有物分割之
    方法，除法律另有規定外，應依關於共有物分割之規定，此
    觀同法第830條第2項規定自明。是遺產之分割，繼承人應先
    行協議分割，倘協議不成立或不能協議時，始得向法院請求
    裁判分割遺產。查兩造於99年9月1日於本院家事調解室調解
    協議遺產分割之方法，惟因原告未到庭而調解不成立之事實
    ，有本院家事法庭調解紀錄表附卷可稽，兩造因繼承而共有
    如附表一所示遺產，該等遺產未經法律或契約禁止分割，繼
    承人自得隨時請求裁判分割。從而，原告提起本訴請求裁判
    分割遺產以消滅全體繼承人間之公同共有關係，即無不合。
五、本件爭點為：（一）被繼承人賴增豐於96年1月10日所為之
    代筆遺囑是否有效成立？（二）賴李水於99年10月1日所
    為剩餘財產分配請求權之意思表示是否有效？
（一）被繼承人賴增豐於96年1月10日所為之代筆遺囑是否有效
      成立？
    1.按代筆遺囑，由遺囑人指定三人以上之見證人，由遺囑口
      述遺囑意旨，使見證人中今一人筆記、宣讀、講解，經遺
      囑人認可後，記明年、月、日及代筆人之姓名，由見證人
      全體及遺囑人同行簽名，遺囑人不能簽名者，應按指印代
      之，為民法第1194條所明定。原告提出由被繼承人賴增豐
      於96年1月10日簽名蓋章、陳國雄律師、周秀玲、林秀麗
      擔任見證人，並經民間公證人王薇鑫認證之認證書所附代
      筆遺囑乙份在卷，惟被告辯稱證人林秀麗回答遺囑為夏天
      製作，與96年1月10日實際季節不相符，且四位證人陳述
      有矛盾不一致之情形，又被繼承人賴增豐在不同之認證書
      上簽名字跡之大小、形狀不同，與陳國雄律師所證述以複
      寫紙所寫一式三份之情形有出入，故系爭代筆遺囑不符法
      定要件而無效云云。
    2.經查：本院當庭對於上開三位見證人及公證人進行隔離訊
      問，證人陳國雄律師到庭結證稱：「我們四位到場後賴增
      豐老先生就親自出來，他拿了身分證和印章，還有附件的
      權狀正本，我們跟他解釋，印象很深刻，老先生一開始說
      這房子一開始是要給我女兒的，不用寫，女兒一直吵，要
      寫就寫，所以我們就用代筆遺囑方式跟他說明，你要立遺
      囑的內容和狀況是什麼，由他口述，由林秀麗代筆，為了
      要爭取時間，所以當時是用複寫紙的方式，一次寫三份，
      寫出來後，一個字一個字說明給老先生聽，然後老先生在
      三份上面親筆簽名、蓋章，然後我們見證人來簽名，再由
      王公證人依公證的方式簽證。」核與證人周秀玲結證稱：
      「我是事務所的員工之一，賴小姐是我們的當事人，我們
      一起到老先生的家去做代筆遺囑。（問：賴增豐先生當時
      的意思狀況為何？）很清楚。」「（問：賴增豐在遺囑上
      面的簽名是否都是親筆簽的？）對。」及證人林秀麗結證
      稱：「（問：賴增豐先生的代筆遺囑，是否當場由你代筆
      ？）對。（問：你代筆的內容是否跟賴先生的意思相符？
      ）對。」與公證人王薇鑫結證稱：「（問：代筆遺囑是否
      由你公證？）是。（在做代筆遺囑時，是否從頭到尾都在
      現場，從確認身分到簽名時都在？）我確認這個是他的意
      思，他在我面前簽名。」「（問：當天賴老先生的意思是
      否是清楚的？）一定是清楚的才能做。」（見本院100年2
      月14日言詞辯論筆錄）等語相符。由上開證詞可悉，被繼
      承人賴增豐確於96年1月10日口述遺囑，由陳國雄律師、
      周秀玲、林秀麗為見證人，由林秀麗代筆，陳國雄律師宣
      讀、講解，被繼承人賴增豐認可後，由見證人全體及被繼
      承人賴增豐簽名、蓋章，並由民間公證人王薇鑫認證該代
      筆遺囑為見證人全體及被繼承人賴增豐簽名、蓋章，與前
      開法條所定代筆遺囑之要件，並無不合。又查被告所提不
      同之認證書影本上，被繼承人賴增豐之簽名固略有不同，
      然其餘見證人之簽名字跡及印章相關位置均略有所異，可
      悉證人陳國雄律師所稱以複寫紙一式三份，核其意乃指代
      筆遺囑之內容而言，並未包括認證書上被繼承人之簽名及
      印章，故證人陳國雄律師之證詞與代筆遺囑之形式並無矛
      盾。又上開證人均證述代筆遺囑之作成係在被繼承人賴增
      豐之住所，此固與認證書所載係於「民間公證人楊昭國盧
      榮輝聯合事務所作成」有異，然據民間公證人王薇鑫之證
      述，系爭認證書乃其事務所例稿，遺囑人及見證人在其面
      前簽章後，認證書須帶回事務所加蓋公證人印章及鋼印（
      見同日筆錄），蓋認證書在公證人用印之後始完成生效，
      故認證書上所載系爭認證書係於「事務所作成」乃指公證
      人蓋印完成之處所，並未與事實不符。至證人林秀麗固稱
      系爭代筆遺囑係在夏天做成，與實際作成日96年1月10日
      相去甚遠，然代筆遺囑之作成距庭訊日已逾5年，自難期
      待證人就當日之天候節氣等細節均如數家珍，毫無錯誤，
      亦不能以此些微瑕疵遽推翻其餘三證人所述相符之情節。
      職是，被告前開所辯，並不足採，被繼承人賴增豐於96年
      1 月10日所為之代筆遺囑，確為有效成立。至被告另辯稱
      據被繼承人賴增豐之全日看護外勞阮氏賢告稱被繼承人在
      原告等眾人包圍逼迫下違反己意而完成簽名云云，並提出
      外籍勞工委託服務契約及薪資明細表為證，然此乃傳聞證
      據，服務契約與薪資明細表與被繼承人是否受逼迫而簽名
      之判斷無涉，被告復未提出其他證據以實其說，所辯即非
      可信。
（二）賴李水於99年10月1日所為剩餘財產分配請求權之意思
      表示是否有效？
      被告主張其於100年9月15日於賴李水病況較佳時，向其
      詢問是否同意委由律師就本件遺產分割事件向全體繼承人
      發函以行使剩餘財產分配請求權，賴李水以眨眼及輕微
      點頭之方式為同意之意思表示，並提出99年10月1日之律
      師函、原告收受之回執影本為證。惟查，國泰綜合醫院因
      賴李水急性冠心症、高血糖高滲透壓狀態，於99年5月
      16 日對家屬發病危通知，有該醫院病危通知單影本在卷
      可稽；又賴李水自99年6月28日迄同年10月15日死亡前
      入住居家護理所，其間意識欠清未能理解及表達；於99年
      6月28日醫護人員訪視時即完全無法辨識人、時間、地點
      ，無法判斷聽力及表達能力，無法溝通，幾乎或完全不了
      解別人講話；且於99年6月28日、7月28日、8月26日醫護
      人員訪視時，均呈植物人狀態，同年9月29日則呈現木僵
      等情，有國泰醫療財團法人附設居家護理所結案病歷摘要
      、病患健康狀況評估表影本在卷可稽，是賴李水自99年
      5月16日病危至同年10月15日死亡期間，病情每況愈下，
      自6月28日起即呈植物人狀態，已達不能為意思表示或受
      意思表示，或不能辨識意思表示之效果之程度，縱有如被
      告主張眨眼或點頭情形，亦係在無意識或精神錯亂中所為
      之意思表示，依民法第75條後段之規定，其意思表示為無
      效。故賴李水並未行使剩餘財產分配請求權，堪予認定
      。
六、按直系血親卑親屬為第一順序遺產繼承人，配偶與之同為繼
    承時，其應繼分與他繼承人平均，此觀諸民法第1138條第1
    款、第1144條第1款定有明文。又按遺產分割，依民法第
    1164 條、第830條第2項之規定，應由法院依民法第824條命
    為適當之分配，不受任何共有人主張之拘束（最高法院49年
    台上字第2569號判例要旨參照）。法院選擇遺產分割之方法
    ，應具體斟酌公平原則；各繼承人之利害關係；遺產之性質
    及價格；利用價值、經濟效用；經濟原則及使用現狀；各繼
    承人之意願等相關因素，以為妥適之判決（臺灣高等法院96
    年度家上字第165號民事判決參照）。
（一）查卷附代筆遺囑主要內容為：「一、坐落台北縣三重市○
      ○段00000-0000地號及其建物三重縣（市○○○○○里○
      ○街61號由配偶賴李水繼承四分之一、長子賴聖聰繼承
      四分之一及次子賴聖鴻繼承四分之一、長女賴淑娟繼承四
      分之一。二、其坐落台北市○○區○○段六小段0000-000
      0地號土地，面積：1,081.00平方公尺，權利範圍：10000
      分之98及建物坐落台北市○○區○○段六小段，00000-00
      0建物（門牌號碼：台北市○○○路○段63號9F 之1，面
      積：94.15平方公尺，附屬建物：陽台（面積：4.05平方
      公尺），權利範圍：全部。共同使用部分：通化段六小段
      00000-000建號（1,695.56平方公尺），由其長女賴淑娟
      全部繼承。）」簡言之，被繼承人賴增豐就附表一所示編
      號1、8、9即台北市○○○路○段63號9樓之1房地指定由原
      告單獨繼承，至附表一所示編號7、10即新北市○○區○
      ○街61號房地則由配偶及兩造子女及各繼承1/4 。
（二）蓋被繼承人賴增豐死亡時，其配偶賴李水及兩造子女為
      繼承人，法定應繼分為各1/4，故被繼承人賴增豐代筆遺
      囑就新北市○○區○○街61號房地分割比例與法定應繼分
      並無不同，僅屬原物分割之指定；至台北市○○○路○段
      63號9樓之1房地指定由原告單獨繼承，屬遺贈之性質，而
      賴李水生前並未行使剩餘財產分配請求權，已如前述，
      則據財政部台北市國稅局之核算，被繼承人賴增豐之遺產
      總額為38,688,149元，台北市○○○路○段63號9樓之1房
      地為6,036,540元，賴李水及被告賴聖聰、賴聖鴻之特
      留分為應繼分之二分之一即遺產之八分之一計4,836,019
      元（38,688,149/8=4,836,019四捨五入），故遺產總額扣
      除系爭和平東路房地價值後，各繼承人尚可分得8,162,
      902元，[（38,688,119-6,036,540）/4=8,162,902四捨五
      入]，遠大於特留分，故本件遺贈無扣減之適用。
七、另賴李水於起訴後死亡，如已前述，則其應繼分再由兩造
    子女平均繼承之，是兩造就如附表一所示之遺產，除前開遺
    贈之部分外，應繼分各為三分之一。本院審酌被繼承人賴增
    豐代筆遺囑就新北市○○區○○街61號房地之遺產，指定以
    原物分配為分割遺產之方法，及兩造均陳明以原物分配之意
    願，故酌定如附表一所示之遺產，除代筆遺囑指定之部分外
    ，以原物分配為分割方法，並由兩造依附表二比例分配之。
八、因本案事證已臻明確，兩造其餘陳述及所提之證據，均毋庸
    再予審酌；至財政部臺北市國稅局就配偶賴李水剩餘財產
    差額分配請求權之審查結果，並無礙於本院之判斷；又原告
    先位之訴既受勝訴判決，本院即毋庸就備位之訴論斷，附此
    敘明。
九、綜上所述，原告依民法第1164條規定請求分割如附表一之遺
    產，為有理由，應予准許；遺產分割方法應按如附表二所示
    。另原告並未聲請假執行，本件亦無依職權宣告假執行之情
    形，則被告聲明請求免為假執行之聲請，於法不合，應予駁
    回。
十、據上論結，訴訟費用負擔之依據：民事訴訟法第78條。
中    華    民    國    100    年    5    月    27    日
                           家事庭法 官  李莉苓
以上正本係照原本作成。
如對本判決上訴，須於判決送達後二十日之不變期間內，向本院
提出上訴狀。
中    華    民    國   100    年    5     月    27    日
                                書記官  譚鈺陵
附表一
┌──────┬──────┬──────┬──────┐
│            │            │            │            │
│ 編號       │遺產        │持分        │核定價額    │
│            │            │            │(元)        │
│            │            │            │            │
├──────┼──────┼──────┼──────┤
│            │臺北市大安區│ 98/10000   │5.307,400   │
│1           │通化段六小段│            │            │
│            │0687之0000  │            │            │
│            │            │            │            │
├──────┼──────┼──────┼──────┤
│            │臺北市士林區│1/16        │297,000     │
│2           │光華段1004之│            │            │
│            │0000        │            │            │
│            │            │            │            │
├──────┼──────┼──────┼──────┤
│            │臺北市北投區│1/64        │592,912     │
│3           │奇岩段三小段│            │            │
│            │0208之0000  │            │            │
│            │            │            │            │
├──────┼──────┼──────┼──────┤
│            │臺北市北投區│1/64        │1,086,496   │
│4           │奇岩段三小段│            │            │
│            │0210之0000  │            │            │
│            │            │            │            │
├──────┼──────┼──────┼──────┤
│            │臺北市北投區│1/64        │139,059     │
│5           │奇岩段三小段│            │            │
│            │0212之0000  │            │            │
│            │            │            │            │
├──────┼──────┼──────┼──────┤
│            │臺北市北投區│1/64        │275,062     │
│6           │奇岩段三小段│            │            │
│            │0218之0000  │            │            │
│            │            │            │            │
├──────┼──────┼──────┼──────┤
│            │新北市三重區│全          │19,802,360  │
│7           │仁愛段2437之│            │            │
│            │0000        │            │            │
│            │            │            │            │
├──────┼──────┼──────┼──────┤
│            │臺北市大安區│全          │729,100     │
│8           │全安里和平東│            │            │
│            │路3段63號9樓│            │            │
│            │之1         │            │            │
├──────┼──────┼──────┼──────┤
│            │臺北市大安區│全          │0           │
│9           │通化段六小段│            │            │
│            │01082之0000 │            │            │
│            │            │            │            │
├──────┼──────┼──────┼──────┤
│            │新北市三重區│全          │377,600     │
│10          │溪美里溪尾街│            │            │
│            │61號        │            │            │
│            │            │            │            │
├──────┼──────┼──────┼──────┤
│            │國泰世華商業│            │31          │
│11          │銀行存款    │            │            │
│            │            │            │            │
│            │            │            │            │
├──────┼──────┼──────┼──────┤
│            │華南商業銀行│            │60,299      │
│12          │存款        │            │            │
│            │            │            │            │
│            │            │            │            │
├──────┼──────┼──────┼──────┤
│            │第一商業銀行│            │148         │
│13          │存款        │            │            │
│            │            │            │            │
│            │            │            │            │
├──────┼──────┼──────┼──────┤
│            │債權(債務人:│            │1,237,000   │
│14          │大協化工廠有│            │            │
│            │限公司)     │            │            │
│            │            │            │            │
├──────┼──────┼──────┼──────┤
│            │債權(債務人:│            │8,270,000   │
│15          │大協化工廠有│            │            │
│            │限公司)     │            │            │
│            │            │            │            │
├──────┼──────┼──────┼──────┤
│            │中國力霸股份│4,172股     │25,157      │
│16          │有限公司    │            │            │
│            │            │            │            │
│            │            │            │            │
├──────┼──────┼──────┼──────┤
│            │華隆股份有限│83股        │0           │
│17          │公司        │            │            │
│            │            │            │            │
│            │            │            │            │
├──────┼──────┼──────┼──────┤
│            │嘉新食品化纖│656股       │1,915       │
│18          │股份有限公司│            │            │
│            │            │            │            │
│            │            │            │            │
├──────┼──────┼──────┼──────┤
│            │瀚宇彩晶股份│10,890股    │67,082      │
│19          │有份有限公司│            │            │
│            │            │            │            │
│            │            │            │            │
├──────┼──────┼──────┼──────┤
│            │聯華電子股份│21,683股    │214,878     │
│20          │有限公司    │            │            │
│            │            │            │            │
│            │            │            │            │
├──────┼──────┼──────┼──────┤
│            │中華紙漿股份│15,679股    │204,610     │
│21          │有限公司    │            │            │
│            │            │            │            │
│            │            │            │            │
├──────┼──────┼──────┼──────┤
│            │            │            │38,688,149  │
│合計        │            │            │            │
│            │            │            │            │
│            │            │            │            │
└──────┴──────┴──────┴──────┘
附表二
┌──────┬──────┬──────┬──────┐
│            │            │            │            │
│ 編號       │遺產        │繼承人      │分割比例    │
│            │            │            │            │
│            │            │            │            │
├──────┼──────┼──────┼──────┤
│            │臺北市大安區│賴淑娟      │1/1         │
│1           │通化段六小段│            │            │
│            │0687之0000  │            │            │
│            │            │            │            │
├──────┼──────┼──────┼──────┤
│            │臺北市士林區│賴淑娟、    │應有部分各  │
│2           │光華段1004之│賴聖聰、    │1/3         │
│            │0000        │賴聖鴻      │            │
│            │            │            │            │
├──────┼──────┼──────┼──────┤
│            │臺北市北投區│同上        │同上        │
│3           │奇岩段三小段│            │            │
│            │0208之0000  │            │            │
│            │            │            │            │
├──────┼──────┼──────┼──────┤
│            │臺北市北投區│同上        │同上        │
│4           │奇岩段三小段│            │            │
│            │0210之0000  │            │            │
│            │            │            │            │
├──────┼──────┼──────┼──────┤
│            │臺北市北投區│同上        │同上        │
│5           │奇岩段三小段│            │            │
│            │0212之0000  │            │            │
│            │            │            │            │
├──────┼──────┼──────┼──────┤
│            │臺北市北投區│同上        │同上        │
│6           │奇岩段三小段│            │            │
│            │0218之0000  │            │            │
│            │            │            │            │
├──────┼──────┼──────┼──────┤
│            │新北市三重區│同上        │同上        │
│7           │仁愛段2437之│            │            │
│            │0000        │            │            │
│            │            │            │            │
├──────┼──────┼──────┼──────┤
│            │臺北市大安區│賴淑娟      │1/1         │
│8           │全安里和平東│            │            │
│            │路3段63號9樓│            │            │
│            │之1         │            │            │
├──────┼──────┼──────┼──────┤
│            │臺北市大安區│賴淑娟      │1/1         │
│9           │通化段六小段│            │            │
│            │01082之0000 │            │            │
│            │            │            │            │
├──────┼──────┼──────┼──────┤
│            │新北市三重區│賴淑娟、    │應有部分各  │
│10          │溪美里溪尾街│賴聖聰、    │1/3         │
│            │61號        │賴聖鴻      │            │
│            │            │            │            │
├──────┼──────┼──────┼──────┤
│            │國泰世華商業│同上        │同上        │
│11          │銀行存款    │            │            │
│            │            │            │            │
│            │            │            │            │
├──────┼──────┼──────┼──────┤
│            │華南商業銀行│同上        │同上        │
│12          │存款        │            │            │
│            │            │            │            │
│            │            │            │            │
├──────┼──────┼──────┼──────┤
│            │第一商業銀行│同上        │同上        │
│13          │存款        │            │            │
│            │            │            │            │
│            │            │            │            │
├──────┼──────┼──────┼──────┤
│            │債權(債務人:│同上        │同上        │
│14          │大協化工廠有│            │            │
│            │限公司)     │            │            │
│            │            │            │            │
├──────┼──────┼──────┼──────┤
│            │債權(債務人:│同上        │同上        │
│15          │大協化工廠有│            │            │
│            │限公司)     │            │            │
│            │            │            │            │
├──────┼──────┼──────┼──────┤
│            │中國力霸股份│同上        │同上        │
│16          │有限公司    │            │            │
│            │            │            │            │
│            │            │            │            │
├──────┼──────┼──────┼──────┤
│            │華隆股份有限│同上        │同上        │
│17          │公司        │            │            │
│            │            │            │            │
│            │            │            │            │
├──────┼──────┼──────┼──────┤
│            │嘉新食品化纖│同上        │同上        │
│18          │股份有限公司│            │            │
│            │            │            │            │
│            │            │            │            │
├──────┼──────┼──────┼──────┤
│            │瀚宇彩晶股份│同上        │同上        │
│19          │有份有限公司│            │            │
│            │            │            │            │
│            │            │            │            │
├──────┼──────┼──────┼──────┤
│            │聯華電子股份│同上        │同上        │
│20          │有限公司    │            │            │
│            │            │            │            │
│            │            │            │            │
├──────┼──────┼──────┼──────┤
│            │中華紙漿股份│同上        │同上        │
│21          │有限公司    │            │            │
│            │            │            │            │
│            │            │            │            │
├──────┼──────┼──────┼──────┤